最高法院刑事判決
111年度台上字第4923號
上  訴  人  張華傑                     
上列上訴人因傷害案件，不服臺灣高等法院中華民國111年6月14
日第二審判決（111年度上訴字第531號，聲請簡易判決處刑案號
：臺灣新北地方檢察署109年度偵字第41055號），提起上訴，本
院判決如下：
    主  文
上訴駁回。
    理  由
一、按刑事訴訟法第377條規定，上訴於第三審法院，非以判決
    違背法令為理由，不得為之。是提起第三審上訴，應以原判
    決違背法令為理由，係屬法定要件。如果上訴理由書狀並未
    依據卷內訴訟資料，具體指摘原判決不適用何種法則或如何
    適用不當，或所指摘原判決違法情事，顯與法律規定得為第
    三審上訴理由之違法情形，不相適合時，均應認其上訴為違
    背法律上之程式，予以駁回。
二、本件原審審理結果，認定上訴人張華傑有所載之傷害犯行明
    確，因而維持第一審論處上訴人犯（普通）傷害罪刑之判決
    ，駁回其在第二審之上訴，已載敘其調查取捨證據之結果及
    憑以認定犯罪事實之心證理由，就上訴人否認犯罪之供詞及
    所辯，認非可採，亦依調查所得證據予以論述指駁，有卷存
    資料可資覆按。
三、上訴意旨略以：本案係警員(告訴人)曾子祐違法誘捕偵查在
    先，並噴灑辣椒水，上訴人方因驚恐抵抗，曾子祐供述未帶
    密錄器及所陳案發過程，均與事實不符，本案應諭知無罪。
四、犯罪事實之認定、證據之取捨及證明力之判斷，俱屬事實審
    法院之職權，此項職權之行使，倘不違背客觀存在之經驗法
    則或論理法則，即不違法，觀諸刑事訴訟法第155條第1項規
    定甚明，自無許當事人任憑主觀妄指為違法，而資為合法之
    第三審上訴理由。原判決並未認定曾子祐係合法之誘捕偵查
    ，並已記明上訴人被訴妨害公務罪嫌業經第一審不另為無罪
    諭知，不在審理範圍，就認定上訴人上開傷害犯行，係綜合
    上訴人部分供述、證人即告訴人曾子祐不利於上訴人之證詞
    ，酌以卷附三軍總醫院松山分院附設民眾診療服務處診斷證
    明書、所列其餘證據資料及案內其他證據調查之結果而為論
    斷，詳敘憑為判斷曾子祐指訴上訴人確有所載傷害犯行之證
    詞與事實相符，所為已該當傷害罪構成要件之理由綦詳，就
    如何認定上訴人具傷害之故意，且無從主張正當防衛，併於
    理由內論述明白，核其論斷說明，衡諸經驗及論理等證據法
    則皆無違背，既非僅以曾子祐不利於上訴人之證言為論罪之
    唯一證據，且綜合調查所得之各直接、間接證據而為論斷，
    自不容任意指為違法。
五、依上所述，上訴意旨無非係對原判決已說明之事項，徒以自
　　己說詞，任意指為違法，難謂已符合首揭法定上訴要件，應
　　認其上訴為不合法律上之程式，予以駁回。
據上論結，應依刑事訴訟法第395條前段，判決如主文。 
中　　華　　民　　國　　111 　年　　11　　月　　16　　日
                  刑事第七庭審判長法　官  段景榕
                                  法　官  沈揚仁
                                  法　官  楊力進
                                  法　官  汪梅芬
                                  法　官  宋松璟
本件正本證明與原本無異
                                  書記官  黃慈茵
中　　華　　民　　國　　111 　年　　11　　月　　23　　日